【裁判字號】    97,簡上,305
【裁判日期】    970514
【裁判案由】    毒品危害防制條例
【裁判全文】
臺灣板橋地方法院刑事判決             97年度簡上字第305號
公  訴  人  臺灣板橋地方法院檢察署檢察官
上  訴  人  甲○○（原名周銘忠）
即  被  告
上列上訴人因違反毒品危害防制條例案件，不服本院97年度簡字
第796 號中華民國97年2 月14日第一審判決（聲請簡易判決處刑
案號：96年度毒偵字第9500號），提起上訴，本院管轄之第二審
合議庭判決如下：
    主  文
上訴駁回。
    事  實
一、甲○○前於民國86年間，因違反麻醉藥品管理條例案件，經
    本院以86年度易字第8007號判決有期徒刑3 月，於87年5 月
    27日易科罰金執行完畢；又於87年間，因恐嚇案件，經臺灣
    高等法院以88年度上易字第346 號判決有期徒刑5 月確定，
    於89年2 月24日執行完畢。復因偽造文書案件，於94年2 月
    28日，經本院以93年度訴字第1567號刑事判決判處有期徒刑
    4 月，94年4 月28日判決確定（於94年6 月22日入監服刑，
    嗣其聲請分期繳納易科罰金，而於94年8 月30日出監，惟因
    未能繳納完畢，復於95年1 月15日入監服刑，指揮書執行完
    畢日期為95年2 月15日）；又因贓物案件，於94年10月31日
    ，經本院以94年度簡字第3037號刑事簡易判決判處有期徒刑
    3 月，於95年1 月2 日判決確定，並於上開折抵已繳納部分
    分期罰金後所剩餘徒刑之後接續執行，甫於96年4 月20日執
    行完畢。又其曾因施用毒品案件，於95年3 月27日經本院以
    95年度毒聲字第596 號裁定送觀察、勒戒後，於95年4 月18
    日入所，嗣因認有繼續施用毒品傾向，於95年6 月15日，經
    本院以95年度毒聲字第1145號裁定令入戒治處所施以強制戒
    治，於執行屆滿6 月後，經臺灣臺北戒治所評定認無繼續執
    行強制戒治之必要，於96年3 月23日，依檢察官命令停止處
    分出監執行完畢，並於96年4 月12日，經臺灣板橋地方法院
    檢察署檢察官以96年度戒毒偵字第151 號為不起訴處分確定
    。詎其仍不知悔改，於上開強制戒治執行完畢釋放後之五年
    內，基於施用第二級毒品甲基安非他命之犯意，於96年11月
    19日，在臺北縣蘆洲市○○○路120 巷19號5 樓（聲請簡易
    判決處刑書誤載為4 樓）其居所內，以將第二級毒品甲基安
    非他命置入臨時組裝而成之吸食器，用火燒烤成煙霧後吸食
    之方式，施用第二級毒品甲基安非他命。嗣於同日16時40分
    許，在上開處所4 樓樓梯間為警查獲，並在其身上扣得第二
    級毒品甲基安非他命1 包（原淨重0.04公克、驗餘淨重0.02
    3 公克）及吸食器1 組，經甲○○同意警方進入其住處內搜
    索，而在上開處所內扣得吸食器1 組。
二、案經臺北縣政府警察局新莊分局報告臺灣板橋地方法院檢察
    署檢察官偵查後聲請簡易判決處刑。
    理  由
一、上揭事實，業據被告甲○○於警詢、偵訊及本院審理時坦承
    不諱，復有臺北縣政府警察局新莊分局搜索扣押筆錄、扣押
    物品目錄表各2 份、蒐證照片共7 幀、臺北縣政府警察局新
    莊分局查獲煙毒鑑定證明書1 紙存卷可稽，並有甲基安非他
    命1 包及吸食器2 組扣案可資佐證。又被告為警查獲時所採
    其尿液送驗結果，係呈安非他命類（含甲基安非他命）陽性
    反應，此有臺北縣政府警察局偵辦煙毒、麻醉藥品案被移送
    人姓名及代碼對照表（代碼編號：H0000000）、台灣檢驗科
    技股份有限公司於96年12月5 日出具之濫用藥物尿液檢驗報
    告（報告編號：CH/2007/B0999） 各1 份在卷可稽。而扣案
    之透明結晶體1 包，經送台灣檢驗科技股份有限公司鑑驗結
    果，淨重0.04公克，因鑑驗使用0.017 公克，檢出第二級毒
    品甲基安非他命成分，有該公司96年12月5 日濫用藥物檢驗
    報告（報告編號：CH/2007/ B1035）1 份存卷可憑。被告自
    白有上開證據可佐，足堪採信為真實。又查，被告前因施用
    毒品案件，於95年3 月27日，經本院以95年度毒聲字第596
    號裁定送觀察、勒戒後，於95年4 月18日入所，嗣因認有繼
    續施用毒品傾向，於95年6 月15日，經本院以95年度毒聲字
    第1145號裁定令入戒治處所施以強制戒治，於執行屆滿6 月
    後，經臺灣臺北戒治所評定認無繼續執行強制戒治之必要，
    於96年3 月23日，依檢察官命令停止處分出監執行完畢，並
    於96年4 月12日，經臺灣板橋地方法院檢察署檢察官以96年
    度戒毒偵字第151 號為不起訴處分確定，此有臺灣高等法院
    被告前案紀錄表在卷可稽。綜上所述，足認被告前經強制戒
    治執行完畢釋放後，五年內再犯本件施用第一、二級毒品犯
    行。本案事證明確，被告犯行堪以認定，應依法論科。
二、查甲基安非他命屬於毒品危害防制條例第2 條第2 項第2 款
    所規定之第二級毒品，核被告所為，係犯毒品危害防制條例
    第10條第2 項之施用第二級毒品罪。被告施用前後持有第二
    級毒品之低度行為，為進而施用之高度行為所吸收，不另論
    罪。又查，被告有前揭事實欄所載罪刑宣告及執行紀錄，此
    有上述前案紀錄表在卷可考，其於有期徒刑執行完畢後五年
    內故意再犯有期徒刑以上之本罪，為累犯，應依刑法第47條
    第1 項規定，加重其刑。
三、原審因依現存之證據，已足認定被告犯罪，經檢察官之聲請
    ，不經通常審判程序，逕以簡易判決處刑，依毒品危害防制
    條例第10條第2 項、第18條第1 項前段、第23條第2 項，刑
    法第11條前段、第47條第1 項、第41條第1 項前段、第38條
    第1 項第2 款之規定，並審酌被告施用毒品，足以戕害其身
    心，滋生其他犯罪，惡化治安，嚴重損及公益，且被告曾因
    施用毒品案件，業經強制戒治執行完畢，仍未戒斷其施用毒
    品之惡習，竟再為本件施用毒品犯行，顯見其不思悔改，惟
    考量施用毒品行為於本質上係屬自我戕害行為，反社會性之
    程度應屬較低及其犯罪後坦承犯行，態度尚佳等一切情狀，
    量處被告有期徒刑5 月，並諭知易科罰金之折算標準，及以
    扣案之甲基安非他命（驗餘淨重0.023 公克），係本案查獲
    之毒品，不問屬於犯人與否，應依毒品危害防制條例第18條
    第1 項前段之規定，宣告沒收銷燬；又上開甲基安非他命之
    包裝袋1 個，足認係用於包裹毒品，防其裸露、潮濕，便於
    攜帶施用，係供施用毒品所用之物，另扣案吸食器2 組，係
    供施用甲基安非他命所用，且均係被告所有，業據其於警詢
    、檢察官偵查中供明無訛，而依刑法第38條第1 項第2 款之
    規定宣告沒收，認事用法均無違誤，量刑亦屬妥適。被告上
    訴雖稱：伊係因本身精神上有障礙，長期服用精神科藥物控
    制病情，於假釋出獄後返回社會工作，因胃腸疼痛難耐方吸
    食安非他命麻醉止痛，又查獲之毒品數量僅有0.03公克僅足
    供伊吸兩三口，且伊已深感後悔，惟原判決量刑過重，請予
    以撤銷改判，並從輕量刑，使伊有自新機會云云，惟按關於
    刑之量定，係實體法上賦予法院得為自由裁量之事項，倘其
    未有逾越法律所規定之範圍，或濫用其權限，即不得任意指
    摘為違法，被告雖就原審法院適法範圍裁量權之行使為爭執
    ，惟原審量定刑期，已審酌被告各種犯罪情狀，並無失出，
    是被告稱原審量刑過重，請求改判云云，為無理由，應予駁
    回。
據上論斷，應依刑事訴訟法第455 條之1 第1 項、第3 項、第36
8 條，判決如主文。
本案經檢察官江祐丞到庭執行職務。
中    華    民    國    97    年    5     月    14    日
                  刑事第十一庭審判長法  官  徐蘭萍
                                    法  官  邱景芬
                                    法  官  林淑婷
以上正本證明與原本無異。
本件不得上訴。
                                    書記官  林金良
中    華    民    國    97    年    5     月    14    日
附錄本案論罪科刑法條全文：
毒品危害防制條例第十條
施用第一級毒品者，處六月以上五年以下有期徒刑。
施用第二級毒品者，處三年以下有期徒刑。


司法院資訊處製作；財團法人民間司法改革基金會備份。
